臺灣臺中地方法院刑事裁定
111年度單禁沒字第494號
聲  請  人  臺灣臺中地方檢察署檢察官
被      告  黃兆強


                    （另案在法務部○○○○○○○○○○○執行中）
上列聲請人因被告違反毒品危害防制條例案件（111年度毒偵字
第3267、3721號），聲請單獨宣告沒收（111年度聲沒字第392號
），本院裁定如下：
    主    文
扣案如附表所示之物均沒收銷燬之。
    理    由
一、聲請意旨略以：被告黃兆強涉犯施用第一級、第二級毒品案
    件，前經臺灣臺中地方檢察署（下稱臺中地檢署）檢察官以
    110年度毒偵字第3267、3721號為不起訴處分確定，扣案如
    附表所示之物含第二級毒品甲基安非他命成分，係毒品危害
    防制條例第2條第2項第2款所定之違禁物，有衛生福利部草
    屯療養院110年9月1日草療鑑字第1100800514號、110年10月
    6日草療鑑字第1100900611號鑑驗書附卷可憑，爰依法聲請
    宣告沒收銷燬等語。
二、按查獲之第一級、第二級毒品及專供製造或施用第一級、第
    二級毒品之器具，不問屬於犯罪行為人與否，均沒收銷燬之
    ，毒品危害防制條例第18條第1項前段定有明文。又違禁物
    ，不問屬於犯罪行為人與否，得單獨宣告沒收，刑法第38條
    第1項、第40條第2項亦有明文。而甲基安非他命係毒品危害
    防制條例第2條第2項第2款列管之第二級毒品，依同條例第l
    l條第2項規定，不得持有，故屬於違禁物，依毒品危害防制
    條例第18條第l項前段規定，應予沒收銷燬之。
三、經查：
(一)被告前因分別基於施用第二級毒品或兼有施用第一級毒品之
    犯意，分別於民國110年8月20日12時許在嘉義縣民雄鄉大崎
    國小大門外施用第二級毒品、於110年9月14日13時30分許在
    臺中市○○區○○路0段00號之工地內施用第一級、第二級毒品
    案件，經本院以110年度毒聲字第1608號裁定送觀察、勒戒
    後，認無繼續施用毒品之傾向，於111年4月15日釋放，並經
    臺中地檢署檢察官以110年度毒偵字第3267、3721號為不起
    訴處分確定等情，有上開刑事裁定、臺中地檢署檢察官觀察
    勒戒處分執行指揮書、法務部○○○○○○○○111年4月13日中戒所
    衛字第11110001640號函暨所檢附相關資料（含有無繼續施
    用毒品傾向評估標準紀錄表、有無繼續施用毒品傾向證明書
    各1紙）、法務部○○○○○○○○附設勒戒所通知及上開不起訴處
    分書在卷可稽。
(二)扣案如附表所示之物，經檢驗結果均含有第二級毒品甲基安
    非他命等成分（詳如附表「備註」欄所示），有衛生福利部
    草屯療養院110年9月1日草療鑑字第1100800514號、110年10
    月6日草療鑑字第1100900611號鑑驗書在卷可憑，依前揭規
    定及說明，均屬違禁物，爰依毒品危害防制條例第18條第1
    項前段、刑法第40條第2項規定，宣告沒收銷燬之。另用以
    裝放上開毒品之包裝袋，因與其內毒品難以完全析離，且亦
    無析離之實益與必要，爰併予宣告沒收銷燬之。至於因鑑驗
    耗損之毒品既已滅失，則毋庸併予宣告沒收銷燬。
四、依刑事訴訟法第455條之37、第455條之36第2項，毒品危害
    防制條例第18條第1項前段，刑法第11條、第40條第2項，裁
    定如主文。
中　　華　　民　　國　　111 　年　　6 　　月　　17　　日
                   刑事第十二庭  法  官 何紹輔  
以上正本證明與原本無異。
如不服本裁定，應於收受送達後5日內向本院提出抗告狀。（應
附繕本）
　　　　　　　　　　　　　　　　 書記官 林政佑
中　　華　　民　　國　　111 　年　　6 　　月　　17　　日

附表：
編號 物品名稱及數量 備註 一 甲基安非他命3包 於110年8月20日16時40分許，在嘉義市○區○○街000巷00號前扣得，110年度安保字第1485號，衛生福利部草屯療養院110年9月1日草療鑑字第1100800514號鑑驗書： ◎檢品編號：B0000000   檢品外觀：晶體   送驗數量：0.0169公克(淨重)   驗餘數量：0.0119公克(淨重)   檢出結果：第二級毒品甲基安非他命 ◎檢品編號：B0000000   檢品外觀：晶體   送驗數量：0.1790公克(淨重)   驗餘數量：0.1738公克(淨重)   檢出結果：第二級毒品甲基安非他命 ◎檢品編號：B0000000   檢品外觀：晶體   送驗數量：1.0914公克(淨重)   驗餘數量：1.0852公克(淨重)   檢出結果：第二級毒品甲基安非他命 二 甲基安非他命4包 於110年9月15日6時25分許，在臺中市○○區○○路0段0巷0弄00○0號扣得，衛生福利部草屯療養院110年10月6日草療鑑字第1100900611號鑑驗書 ◎檢品編號：B0000000   檢品外觀：晶體   送驗數量：0.8821公克(淨重)   驗餘數量：0.8751公克(淨重)   檢出結果：第二級毒品甲基安非他命 ◎檢品編號：B0000000   檢品外觀：晶體   送驗數量：0.0665公克(淨重)   驗餘數量：0.0566公克(淨重)   檢出結果：第二級毒品甲基安非他命 ◎檢品編號：B0000000   檢品外觀：晶體   送驗數量：1.1914公克(淨重)   驗餘數量：1.1800公克(淨重)   檢出結果：第二級毒品甲基安非他命 ◎檢品編號：B0000000   檢品外觀：晶體   送驗數量：0.0172公克(淨重)   驗餘數量：0.0079公克(淨重)   檢出結果：第二級毒品甲基安非他命